【裁判字號】    88,訴,1241
【裁判日期】    890111
【裁判案由】    公共危險
【裁判全文】
台灣台中地方法院刑事判決                        八十八年度訴字第一二四一號
    公  訴  人  台灣台中地方法院檢察署檢察官
    被      告  乙○○
右列被告因公共危險案件，經檢察官提起公訴（八十八年度偵字第一０一一０號），
本院判決如左：
    主  文
乙○○失火燒燬他人所有如附表之物，致生公共危險，處罰金玖佰元，如易服勞役以
參佰元折算壹日。
    事  實
一、乙○○因心情混亂而萌生自殺念頭，於民國八十八年三月十六日晚上十時許，在
    台中市○○路十七巷十三號一－五室租處內，先將廚房桶裝瓦斯搬到臥室打開，
    並服食安眠藥入眠，企圖藉瓦斯中毒死亡。迄翌日凌晨零時二十五分許醒來發覺
    自己並未死亡，且依當時之情形，其先前打開瓦斯桶將導致室內瓦斯濃度過高，
    並有引起爆炸燃燒之危險，其並應注意於此，且依當時之情形，乙○○既已醒覺
    ，意識尚屬清醒，並無不能注意之情形，而其所在之房間內瓦斯濃度已然過高，
    本應注意使用火之前，應先將瓦斯桶關閉，並將室內之瓦斯藉開窗通風等方式排
    除，始能降低至無公共危險之地步，竟疏未注意於此，率而點燃打火機，欲抽用
    香煙，惟因室內瓦斯濃度過高而致引燃氣爆燃燒，並使該戶鐵質房門震脫扭曲飛
    落靠同址會客室通道處，並殃及對面之一－三室之鐵門，使之亦為扭曲震脫，屋
    後處窗戶玻璃、窗框、塑膠窗廉往外震碎掉落，呈現氣爆倒塌傾斜方向，其室內
    前處客廳水泥天花板、牆壁高溫燻黑，擺置木沙發處燒損變色嚴重、木沙發於靠
    牆腳處椅面燒穿，彈簧床底部燒損炭化較為嚴重，致生租住處其他住戶公共危險
    ，其自己並因而於現場遭灼傷，經消防人員送醫急救始免於難。
二、案經台中市警察局第二分局報請台灣台中地方法院檢察署檢察官偵查起訴。
    理  由
一、訊據被告乙○○坦承：因心情混亂而萌生自殺念頭，於八十八年三月十六日晚上
    十時許，在台中市○○路十七巷十三號一－五室租處內，先將廚房桶裝瓦斯搬到
    臥室打開，並服食安眠藥入眠，企圖藉瓦斯中毒死亡。迄翌日凌晨零時二十五分
    許醒來發覺自己並未死亡，疏未注意其開瓦斯之形，而點燃打火機，欲抽用香煙
    ，惟因室內瓦斯濃度過高而致引燃氣爆燃燒等情，且被告點燃打火機引燃氣爆燃
    燒並致該戶鐵質房門震脫扭曲飛落靠同址會客室通道處，並殃及對面之一－三室
    之鐵門，使之亦為扭曲震脫，屋後處窗戶玻璃、窗框、塑膠窗廉往外震碎掉落，
    呈現氣爆倒塌傾斜方向，其室內前處客廳水泥天花板、牆壁高溫燻黑，擺置木沙
    發處燒損變色嚴重、木沙發於靠牆腳處椅面燒穿，彈簧床底部燒損炭化較為嚴重
    ，其自己並因而於現場遭灼傷，經消防人員送醫急救始免於難等情事，亦有台中
    市消防局八十八年四月一日火災原因調查報告書一份（含照片九幀）在卷足參，
    此外另有被害人即房東甲○○○及證人即鄰居陳蔡冰仔警訊中證陳之詞大致相符
    。
二、按瓦斯洩漏達燃燒爆炸界限後，微弱火花均可引爆，則被告乙○○既已將瓦斯桶
    打開，直至其醒來時已歷經二小時有餘，其所在之房內又為封閉室內，其瓦斯濃
    度自然已高，故其於抽煙點火前，本需注意應先將瓦斯桶關閉，並將室內瓦斯濃
    度藉開窗通風等方式排除，始能降低至無公共危險之地步，且依當時之情形，乙
    ○○既已然醒覺，其尚能找打火機點煙，顯見其意識尚屬清醒，並無不能注意之
    情形，其於使用火之前，竟未先將瓦斯桶關閉，並將室內瓦斯藉開窗通風等方式
    排除，使之降低至無公共危險之地步，竟疏未注意於此，率而點燃打火機抽煙，
    而造成上開公共危險，自有過失；而上開之公共危險確實係因乙○○之上開過失
    行為所造成，故有因果關係，綜上所述，事證明確，被告犯行洵堪認定，應依法
    論科。
三、核被告乙○○所為係犯刑法第一百七十五條第三項之失火燒燬住宅等以外之物罪
    。爰審酌被告犯罪之所生損害程度、當時係因自殺未果一時未注意所致及其犯罪
    後之態度尚稱良好坦認犯行等一切情狀，量處如主文所示之刑，並諭知易服勞役
    之折算標準。
四、至於公訴人於起訴書犯罪事實欄雖有記載：被告乙○○因心情混亂，想自殺，於
    八十八年三月十六日深夜十時許，在台中市○○路十七巷十三號一－五室租處現
    供多人使用之住宅，將廚房桶裝瓦斯搬到臥室打開，並服食安眠藥入眠，企圖藉
    瓦斯中毒死亡等語，雖約略述及被告另涉有刑法第一百七十七條第一項之犯罪事
    實。然查，公訴人於起訴書內之證據並所犯法條欄內僅引用刑法第一百七十五條
    第三項之罪，並未引用同法第一百七十七條第一項之罪，況就犯罪事實欄內亦未
    具體表示被告乙○○打開瓦斯桶如何漏逸瓦斯並致公共危險之情形，更且縱被告
    乙○○有漏逸瓦斯致公共危險之事實，亦屬故意犯，核與被告上開論罪科刑部份
    之過失犯，二罪間客觀上除罪名互異、行為互殊，且無裁判上一罪之關係，本院
    尚難據公訴人有上開記載，認其有就被告涉犯刑法第一百七十七條第一項已為起
    訴，而併予審理，此部份宜由檢察官另行依法偵查為宜，附此敘明。
據上論斷，應依刑事訴訟法第二百九十九條第一項前段，刑法第一百七十五條第三項
、第四十二條第二項，罰金罰鍰提高標準條例第一條前段、第二條，判決如主文。
本案經檢察官陳棟杰到庭執行職務。
中      華      民      國      八十九      年      一      月    十一  日
                                    台灣台中地方法院刑事第四庭
                                        法  官  許  石  慶
右正本證明與原本無異。
如不服本判決，應於送達後十日內向本院提出上訴狀 （須附繕本） ，上訴於台灣高
等法院台中分院。
                                        書記官
中      華      民      國      八十九      年      一      月    十二  日
附表：
    鐵門
    窗戶玻璃
    窗框
    塑膠窗廉
    沙發
    彈簧床
附錄論罪科刑法條
刑法第一百七十五條
放火燒燬前二條以外之他人所有物，致生公共危險者，處一年以上、七年以下有期徒
刑。
放火燒燬前二條以外之自己所有物，致生公共危險者，處三年以下有期徒刑。
失火燒燬前二條以外之物，致生公共危險者，處拘役或三百元以下罰金。


司法院資訊處製作；財團法人民間司法改革基金會備份。
